臺灣高等法院臺中分院刑事裁定　
110年度聲字第1657號
聲  請  人  臺灣高等檢察署臺中檢察分署檢察官     
受  刑  人  朱文義



上列聲請人因受刑人數罪併罰有二裁判以上，聲請定其應執行之
刑（聲請案號：110年度執聲字第780號），本院裁定如下：
    主  文
朱文義因犯如附表所示各罪所處之徒刑，應執行有期徒刑貳年。
    理  由
一、聲請意旨略以：受刑人朱文義因違反毒品危害防制條例等罪
    ，先後經判決確定如附表，數罪中雖有刑法第50條第1項但
    書所列之情形，惟受刑人已請求檢察官聲請定應執行刑，有
    臺灣苗栗地方檢察署民國110年5月27日公務詢問紀錄表足稽
    ，應依刑法第50條第2項、第53條、第51條第5款規定，定其
    應執行之刑，爰依刑事訴訟法第477條第1項聲請裁定等語。
二、按裁判確定前犯數罪者，併合處罰之；數罪併罰，有二裁判
    以上者，依刑法第51條之規定，定其應執行之刑；又宣告多
    數有期徒刑，於各刑中之最長期以上，各刑合併之刑期以下
    定其刑期，但不得逾30年，刑法第50條第1 項前段、第53條
    、第51條第5 款分別定有明文。次按數罪併罰之定應執行之
    刑，係出於刑罰經濟與責罰相當之考量，並非予以犯罪行為
    人或受刑人不當之利益，為一種特別的量刑過程，相較於刑
    法第57條所定科刑時應審酌之事項係對一般犯罪行為之裁量
    ，為定應執行刑之宣告，乃對犯罪行為人本身及所犯各罪之
    總檢視，除應考量行為人所犯數罪反應出之人格特性，並應
    權衡審酌行為人之責任與整體刑法目的及相關刑事政策，在
    量刑權之法律拘束性原則下，依刑法第51條第5 款之規定，
    採限制加重原則，以宣告各刑中之最長期為下限，各刑合併
    之刑期為上限，但最長不得逾30年，資為量刑自由裁量權之
    外部性界限，並應受法秩序理念規範之比例原則、平等原則
    、責罰相當原則、重複評價禁止原則等自由裁量權之內部抽
    象價值要求界限之支配，以使輕重得宜，罰當其責，俾符合
    法律授與裁量權之目的，以區別數罪併罰與單純數罪之不同
    ，兼顧刑罰衡平原則（最高法院100 年度台抗字第440 號刑
    事裁定意旨參照）。又刑事訴訟法第370 條第2 項、第3項
    ，已針對第二審上訴案件之定應執行之刑，明定有不利益變
    更禁止原則之適用，分屬不同案件之數罪併罰，倘一裁判宣
    告數罪之刑，曾經定其執行刑，再與其他裁判宣告之刑（或
    執行之刑）定其執行刑時，在法理上亦應同受此原則之拘束
    （最高法院103 年度第14次刑事庭會議決議意旨參照），亦
    即另定之執行刑，其裁量所定之刑期，不得較重於前定之執
    行刑加計後裁判宣告之刑（或執行之刑）之總和（最高法院
    104 年度台抗字第410 號裁定意旨參照）。
三、經查：受刑人朱文義因違反毒品危害防制條例等數罪，經本
    院先後判處如附表所示之刑確定，有各該案件判決及臺灣高
    等法院被告前案紀錄表在卷可查。又受刑人所犯如附表編號
    1所示之罪，乃得易科罰金、得易服社會勞動之罪，編號2至
    4所示之罪則屬不得易科罰金、不得易服社會勞動之罪，依
    刑法第50條第1 項但書，原不得併合處罰，惟受刑人於110 
    年5 月27日向檢察官聲請定應執行刑，此有臺灣苗栗地方檢
    察署公務詢問紀錄表1 份在卷可憑（本院卷第11 頁），故
    本院認檢察官聲請定其應執行之刑為合法正當，應予准許。
    爰審酌受刑人所犯如附表所示各罪之犯罪態樣、時間間隔、
    侵害法益、各罪依其犯罪情節所量定之刑，及所犯如附表編
    號3至編號4所示之罪，前經定應執行刑為有期徒刑1年確定
    ，有上開判決及臺灣高等法院被告前案紀錄表在卷可查，暨
    考量前述比例原則、平等原則、責罰相當原則、重複評價禁
    止原則等自由裁量權之內部抽象價值要求之界限，爰合併定
    其應執行之刑如主文所示。
據上論結，應依刑事訴訟法第477條第1項，刑法第50條第2項、
第53條、第51條第5款，裁定如主文。　　
中　　華　　民　　國　　110 　年　　6 　　月　　28　　日
                刑事第一庭　審判長法　官　江 德 千
                                  法　官　高 增 泓
                                  法　官　簡 源 希
以上正本證明與原本無異。
不得抗告。
                                  書記官  吳 麗 琴
　　　　　　　　　　　　　　　　　
中　　華　　民　　國　　110 　年　　6 　　月　　28　　日
附表：受刑人朱文義定應執行刑案件一覽表 
編　　　　　號  1 2 3 罪　　　　　名  毒品危害防制條例 竊盜 毒品危害防制條例 宣　　告　　刑  有期徒刑6月 有期徒刑9月 有期徒刑7月 犯　罪　日　期  107年10月27日 107年9月11日 108年4月28日 偵查(自訴)機關 年度案號  苗栗地檢108年度毒偵字第467號 苗栗地檢108年度偵字第104號 苗栗地檢108年度毒偵字第588、691號 最　後 事實審 法　  院 中高分院 中高分院 中高分院  案　  號 108年度上易字第1081號 108年度上易字第975號 108年度上易字第1321、1326號  判決日期 108年12月17日 109年1月9日 109年2月6日 確　定 判　決 法　　院 中高分院 中高分院 中高分院  案　　號 108年度上易字第1081號 108年度上易字第975號 108年度上易字第1321、1326號  確定日期 108年12月17日 109年1月9日 109年2月6日 是否為得易科 罰金、社會勞動之案件  是 否 否 備註  苗栗地檢110年度觀執更字第18號 苗栗地檢109年度執緝字第288號 苗栗地檢109年度執緝字第290號(編號3、4之罪應執行有期徒刑1年) 
附表：受刑人朱文義定應執行刑案件一覽表 
編　　　　　號  4   罪　　　　　名  毒品危害防制條例   宣　　告　　刑  有期徒刑7月   犯　罪　日　期  108年5月17日   偵查(自訴)機關 年度案號  苗栗地檢108年度毒偵字第588、691號   最　後 事實審 法　  院 中高分院    案　  號 108年度上易字第1321、1326號    判決日期 109年2月6日   確　定 判　決 法　　院 中高分院    案　　號 108年度上易字第1321、1326號    確定日期 109年2月6日   是否為得易科 罰金、社會勞動之案件  否   備註  苗栗地檢109年度執緝字第290號(編號3、4之罪應執行有期徒刑1年)